---
title: "Prueba Markdown"
author: "Angel Arcones"
date: "17/1/2022"
output:
  pdf_document: default
  html_document:
    df_print: paged
---

# Intro a RMarkdown

Este script es un ejemplo básico de cómo utilizar `RMarkdown`.  
La idea es mostrar algunas de las funciones que ofrece para: 

- Formatear texto para documentar, usando Markdown  
- Organizar código de R en celdas  
- Mostrar resultados del código de forma limpia y ordenada.

## ¿Para qué usar RMarkdown?

Es muy util sobretodo para **organizar y documentar** scripts, ya que permite tener el código en bloques separados (*celdas*) que se pueden ejecutar independientemente, y permite además incluir texto con múltiples opciones de formateo.

Un ejemplo de cómo se puede visualizar un bloque de código y sus resultados:
```{r}
for(i in 1:5){
  print(paste0("Número ", i))
}
```

**La edición de texto permite además**  
  
Usar *cursiva*, ~~tachado~~, esto llamado `verbatim`, poner^indices^ y tambien~subindices~  

Editar el \textcolor{red}{texto} \textcolor{blue}{con} \textcolor{green}{colores} 

Escribir formulas: $y = \frac{-b \pm \sqrt{b^{2}-4ac}}{2a}$


Utilizar [links a webs](https://www.mncn.csic.es/es)  



## Ejemplos con código


Para comenzar, como se haría en cualquier script, lo primero es cargar las librerías necesarias. En este caso, vamos a usar el conjunto de librerias incluidas en **Tidyverse** para manejo y visualización de datos, y la librería **dslabs** que contiene datasets para usar.


En este caso, en las opciones de celda se selecciona para el output `Show nothing (Run Code)`, para que lo ejecute pero no muestre los mensajes de instalación/carga de librerias en documento
```{r include=FALSE}
#Instalar si no están
if(!require(tidyverse)){install.packages("tidyverse")}
if(!require(dslabs)){install.packages("dslabs")}

#Cargar librerias
library(tidyverse)
library(dslabs)
library(knitr)

```


```{r}
data(movielens)
head(movielens)
```

```{r}
nrow(movielens)
ncol(movielens)
colnames(movielens)
```


```{r}
sort(unique(movielens$year))
```
```{r}
df_tabla <- movielens %>% filter(year>=2008) %>%
              group_by(year) %>% 
              summarise("Peliculas por año" = n(), "Nota media"=round(mean(rating),2)) %>% as.data.frame()

df_tabla
```

```{r results='asis'}

kable(df_tabla, caption = "Peliculas por año y nota media\n(2008-2016)", align="ccc")

```
```{r}
regresion <- lm(year~rating, data=movielens)
resultados <- coef(summary(regresion))
kable(resultados, caption="Regresión entre año y valoración", align = "cccc", digits = 2)
```
Se pueden encontrar mas opciones a utilizar con kable [aquí](https://bookdown.org/yihui/rmarkdown-cookbook/kable.html).

```{r}
df_plot <- movielens %>% filter(year>=2000) %>%
              group_by(year) %>% 
              summarise("Peliculas" = n(),
                        "Nota_media"=round(mean(rating),2),
                        "Nota_maxima"=max(rating),
                        "Nota_minima"=min(rating)) %>% as.data.frame()
df_plot
```

