---
title: "Prueba Markdown"
author: "Angel Arcones"
date: "17/1/2022"
output:
  html_document:
    df_print: paged
  pdf_document: default
---

# Intro a RMarkdown

Este script es un ejemplo básico de cómo utilizar `RMarkdown`.  
La idea es mostrar algunas de las funciones que ofrece para: 

- Formatear texto para documentar, usando Markdown  
- Organizar código de R en celdas  
- Mostrar resultados del código de forma limpia y ordenada.

## ¿Para qué usar RMarkdown?

Es muy util sobretodo para **organizar y documentar** scripts, ya que permite tener el código en bloques separados (*celdas*) que se pueden ejecutar independientemente, y permite además incluir texto con múltiples opciones de formateo.

Un ejemplo de cómo se puede visualizar un bloque de código y sus resultados:
```{r}
for(i in 1:5){
  print(paste0("Número ", i))
}
```

**La edición de texto permite además**  
  
Usar *cursiva*, ~~tachado~~, esto llamado `verbatim`, poner^indices^ y tambien~subindices~  

Editar el \textcolor{red}{texto} \textcolor{blue}{con} \textcolor{green}{colores} 

Escribir formulas: $y = \frac{-b \pm \sqrt{b^{2}-4ac}}{2a}$


Utilizar [links a webs](https://www.mncn.csic.es/es)  



## Ejemplos con código


Para comenzar, como se haría en cualquier script, lo primero es cargar las librerías necesarias. En este caso, vamos a usar el conjunto de librerias incluidas en **Tidyverse** para manejo y visualización de datos, la librería **dslabs** que contiene datasets para usar, y la librería **knitr** que permite dar un formato mas limpio a las tablas en Markdown


En este caso, en las opciones de celda se selecciona para el output `Show nothing (Run Code)`, para que lo ejecute pero no muestre los mensajes de instalación/carga de librerias en documento
```{r include=FALSE}
#Instalar si no están
if(!require(tidyverse)){install.packages("tidyverse")}
if(!require(dslabs)){install.packages("dslabs")}

#Cargar librerias
library(tidyverse)
library(dslabs)
library(knitr)

```


### Tablas


Empezamos por cargar uno de los datasets disponibles en dslabs, en concreto el llamado *movielens*, que contiene valoraciones de peliculas de cine de las últimas décadas.

```{r}
data(movielens)
head(movielens)
```

Se pueden sacar algunos conteos de filas, columnas o nombres de las variables

```{r results='hold'}
nrow(movielens)
ncol(movielens)
colnames(movielens)
```


También se puede obtener resultados más largos, como los años para los que existen datos.
En todos estos casos viene incluido por defecto los simbolos de inicio de linea al mostrar resultados, aunque existen alternativas e incluso se podría ocultar usando `comment=NA` en las opciones de la celda.
```{r comment=NA}
sort(unique(movielens$year))
```


Aqui se hace un filtrado y agrupación para obtener una tabla con el número de películas por año desde 2008 y su nota media.

```{r comment=NA}
df_tabla <- movielens %>% filter(year>=2008) %>%
              group_by(year) %>% 
              summarise("Peliculas por año" = n(), "Nota media"=round(mean(rating),2))

df_tabla
```


El formato por defecto de la tabla anterior no es especialmente bonito ni útil a la hora de documentar. Por eso existen opciones como la funcion `kable` del paquete **knitr**, que produce unos resultados más limpios y permite un mayor control del aspecto final.


```{r results='asis'}

kable(df_tabla, caption = "Peliculas por año y nota media\n(2008-2016)", align="ccc")

```


Esto se puede emplear también para visualizar tablas de resultados de análisis estadísticos, como en este caso una regresion lineal.

```{r}
regresion <- lm(year~rating, data=movielens)
resultados <- coef(summary(regresion))
kable(resultados, caption="Regresión entre año y valoración", align = "cccc", digits = 2)
```

Se pueden encontrar mas opciones a utilizar con kable [aquí](https://bookdown.org/yihui/rmarkdown-cookbook/kable.html).


### Gráficos

Markdown tambien permite tener en el script y el documento de texto los resultados graficos que normalmente estarian en la ventana del visor de R.  
Este primer ejemplo es utilizando las funciones de ploteo de R base


```{r}
df_plot <- movielens %>% filter(year>=2000) %>%
              group_by(year) %>% 
              summarise("Peliculas" = n(),
                        "Nota_media"=round(mean(rating),2)) %>% as.data.frame()

plot(df_plot$year, df_plot$Nota_media,
     xlab = 'Año', ylab = 'Nota media',
     main='Nota media de las peliculas\n(2000 - 2016)',
     pch=17,
     col="forestgreen")
```


Como siempre, ggplot2 ofrece mejores opciones de customización y acabado, y también se puede incluir en el documento

```{r}
ggplot(df_plot, aes(year, Nota_media, size=Peliculas, colour=Nota_media))+
  geom_point()+
  scale_color_distiller(palette='Spectral', direction = 1)+
  ylab('Nota Media')+
  xlab('Año')+
  labs(title = 'Nota media por año', subtitle = '(2000-2016)')+
  theme_minimal()
```


